# dialectalisier %[clVerbGroup|1]
[-

-]
    
### <span class='clType'>Infinitif</span> Présent
[|-
|dialectalisi%[m|er]|
|]

### <span class='clType'>Infinitif</span> Passé
[|-
|avoir|dialectalisi%[m|é]|
|]

### <span class='clType'>Participe</span> Présent
[|-
|dialectalisi%[m|ant]|
|]

### <span class='clType'>Participe</span> Passé
[|-
||dialectalisi%[m|é]|
|ayant|dialectalisi%[m|é]|
|]

### <span class='clType'>Gérondif</span> Présent
[|-
|en dialectalisi%[m|ant]|
|]

### <span class='clType'>Gérondif</span> Passé
[|-
|en ayant|dialectalisi%[m|é]|
|]

### <span class='clType'>Indicatif</span> Présent
[|-
|je|dialectalisi%[m|e]|
|tu|dialectalisi%[m|es]|
|il|dialectalisi%[m|e]|
|nous|dialectalisi%[m|ons]|
|vous|dialectalisi%[m|ez]|
|ils|dialectalisi%[m|ent]|
|]

### <span class='clType'>Indicatif</span> Passé Composé
[|-
|j'|ai|dialectalisi%[m|é]|
|tu|as |dialectalisi%[m|é]|
|il|a|dialectalisi%[m|é]|
|nous|avons|dialectalisi%[m|é]|
|vous|avez|dialectalisi%[m|é]|
|ils|ont|dialectalisi%[m|é]|
|]

### <span class='clType'>Indicatif</span> Imparfait
[|-
|je|dialectalisi%[m|ais]|
|tu|dialectalisi%[m|ais]|
|il|dialectalisi%[m|ait]|
|nous|dialectalisi%[m|ions]|
|vous|dialectalisi%[m|iez]|
|ils|dialectalisi%[m|aient]|
|]

### <span class='clType'>Indicatif</span> Plus-que-parfait
[|-
|j'|avais|dialectalisi%[m|é]|
|tu|avais|dialectalisi%[m|é]|
|il|avait|dialectalisi%[m|é]|
|nous|avions|dialectalisi%[m|é]|
|vous|aviez|dialectalisi%[m|é]|
|ils|avaient|dialectalisi%[m|é]|
|]

### <span class='clType'>Indicatif</span> Passé Simple
[|-
|je|dialectalisi%[m|ai]|
|tu|dialectalisi%[m|as]|
|il|dialectalisi%[m|a]|
|nous|dialectalisi%[m|âmes]|
|vous|dialectalisi%[m|âtes]|
|ils|dialectalisi%[m|èrent]|
|]

### <span class='clType'>Indicatif</span> Passé Antérieur
[|-
|j'|eus|dialectalisi%[m|é]|
|tu|eus|dialectalisi%[m|é]|
|il|eut|dialectalisi%[m|é]|
|nous|e&ucirc;mes|dialectalisi%[m|é]|
|vous|e&ucirc;tes|dialectalisi%[m|é]|
|ils|eurent|dialectalisi%[m|é]|
|]

### <span class='clType'>Indicatif</span> Futur Simple
[|-
|je|dialectalisi%[m|erai]|
|tu|dialectalisi%[m|eras]|
|il|dialectalisi%[m|era]|
|nous|dialectalisi%[m|erons]|
|vous|dialectalisi%[m|erez]|
|ils|dialectalisi%[m|eront]|
|]

### <span class='clType'>Indicatif</span> Futur Antérieur
[|-
|j'|aurai|dialectalisi%[m|é]|
|tu|auras|dialectalisi%[m|é]|
|il|aura|dialectalisi%[m|é]|
|nous|aurons|dialectalisi%[m|é]|
|vous|aurez|dialectalisi%[m|é]|
|ils|auront|dialectalisi%[m|é]|
|]

### <span class='clType'>Conditionnel</span> Présent
[|-
|je|dialectalisi%[m|erais]|
|tu|dialectalisi%[m|erais]|
|il|dialectalisi%[m|erait]|
|nous|dialectalisi%[m|erions]|
|vous|dialectalisi%[m|eriez]|
|ils|dialectalisi%[m|eraient]|
|]

### <span class='clType'>Conditionnel</span> Passé
[|-
|j'|aurais|dialectalisi%[m|é]|
|tu|aurais|dialectalisi%[m|é]|
|il|aurait|dialectalisi%[m|é]|
|nous|aurions|dialectalisi%[m|é]|
|vous|auriez|dialectalisi%[m|é]|
|ils|auraient|dialectalisi%[m|é]|
|]

### <span class='clType'>Subjonctif</span> Présent
[|-
|que|je|dialectalisi%[m|e]|
|que|tu|dialectalisi%[m|es]|
|qu'|il|dialectalisi%[m|e]|
|que|nous|dialectalisi%[m|ions]|
|que|vous|dialectalisi%[m|iez]|
|qu'|ils|dialectalisi%[m|ent]|
|]

### <span class='clType'>Subjonctif</span> Passé
[|-
|que|j'|aie|dialectalisi%[m|é]|
|que|tu|aies|dialectalisi%[m|é]|
|qu'|il|ait|dialectalisi%[m|é]|
|que|nous|ayons|dialectalisi%[m|é]|
|que|vous|ayez|dialectalisi%[m|é]|
|qu'|ils|aient|dialectalisi%[m|é]|
|]

### <span class='clType'>Subjonctif</span> Imparfait
[|-
|que|je|dialectalisi%[m|asse]|
|que|tu|dialectalisi%[m|asses]|
|qu'|il|dialectalisi%[m|ât]|
|que|nous|dialectalisi%[m|assions]|
|que|vous|dialectalisi%[m|assiez]|
|qu'|ils|dialectalisi%[m|assent]|
|]

### <span class='clType'>Subjonctif</span> Plus-que-parfait
[|-
|que|j'|eusse|dialectalisi%[m|é]|
|que|tu|eusses|dialectalisi%[m|é]|
|qu'|il|eût|dialectalisi%[m|é]|
|que|nous|eussions|dialectalisi%[m|é]|
|que|vous|eussiez|dialectalisi%[m|é]|
|qu'|ils|eussent|dialectalisi%[m|é]|
|]

### <span class='clType'>Impératif</span> Présent
[|-
|dialectalisi%[m|e]|
|dialectalisi%[m|ons]|
|dialectalisi%[m|ez]|
|]

### <span class='clType'>Impératif</span> Passé
[|-
|aie|dialectalisi%[m|é]|
|ayons|dialectalisi%[m|é]|
|ayez|dialectalisi%[m|é]|
|]

